臺灣高等法院刑事判決
110年度上訴字第1377號
上  訴  人  臺灣士林地方檢察署檢察官
上  訴  人  
即  被  告  林菁萍


上列上訴人等因被告詐欺等案件，不服臺灣士林地方法院109年
度金訴字第118號，中華民國110年2月9日第一審判決（起訴及移
送併辦案號：臺灣士林地方檢察署109年度偵字第1613、3804、4
892號、110年度偵字第5077號，臺灣新北地方檢察署109年度偵
字第11798、16931號、110年度偵字第8906號），提起上訴，本
院判決如下：
    主  文
上訴駁回。
    事  實
一、林菁萍與李宗學及詐欺集團成員綽號「小泳」等人間具有洗
    錢犯意聯絡（林菁萍就該集團涉犯詐欺取財部分不知情，主
    觀上認係就賭博犯罪所得款項洗錢之犯意，詳如後述），李
    宗學（業經原審判處罪刑，復經提起上訴後撤回上訴而確定
    ）先於民國108年11月間，加入真實姓名不詳綽號「阿祥」
    、「阿東」等成年人所屬之詐欺集團，擔任提領被害人遭詐
    欺款項工作（俗稱「車手」），而與該集團其餘成員共同意
    圖為自己不法所有，基於三人以上詐欺取財（此部分共犯不
    含林菁萍）及洗錢（此部分共犯包含林菁萍）之犯意聯絡，
    先由李宗學於108年11月20日依「阿東」指示，在臺北市公
    館地區某處領取台新國際商業銀行帳戶（下稱本案帳戶，帳
    號詳卷）之提款卡，並經「阿東」告知該提款卡之密碼使用
    ；另該集團不明成員於108年11月22日起，接續撥打電話向
    黃金木佯稱為其外甥，因購買法拍屋需要借用資金周轉云云
    ，致使黃金木陷於錯誤，遂於108年11月22日12時10分許、
    同年月25日14時10分許，分別匯款新臺幣（下同）25萬元、
    30萬元至本案帳戶內，並由李宗學依「阿東」指示於如附表
    所示之時間地點，持本案帳戶提款卡操作自動櫃員機提領黃
    金木所匯如附表所示款項（合計549,000元）。而於108年11
    月22日、25日、26日，李宗學將當日領得詐欺款項扣除自身
    報酬（即提領金額1％）後，接續交予與具有洗錢犯意聯絡之
    林菁萍，由林菁萍依指示清點所收款項數額，並扣除自身報
    酬（每日1,000元或3,000元）後，旋接續於當日再轉交予該
    集團不明成員，而以此方式掩飾、隱匿渠等犯罪所得之來源
    、去向及所在。嗣黃金木發覺被騙報警處理，經警循線追查
    ，始悉上情。
二、案經黃金木訴由臺北市政府警察局南港分局報請臺灣士林地
    方檢察署檢察官偵查後提起公訴及移送併辦；另由新北市政
    府警察局海山分局、三重分局分別報請臺灣新北地方檢察署
    檢察官偵查後移送併辦。
    理  由
壹、程序部分：
一、審理範圍：
　　同案被告李宗學就原判決提起上訴，嗣於本院審理中具狀撤
    回上訴，有刑事聲請狀附卷可憑（見本院卷第89至91頁），
    而不在本件審理範圍，本院僅就上訴人林菁萍部分予以審理
    ，合先敘明。
二、證據能力：
　　按被告以外之人於審判外之言詞或書面陳述，除法律有規定
    者外，不得作為證據。又被告以外之人於審判外之陳述，雖
    不符刑事訴訟法第159條之1至第159條之4之規定，而經當事
    人於審判程序同意作為證據，法院審酌該言詞陳述或書面陳
    述作成時之情況，認為適當者，亦得為證據。當事人、代理
    人或辯護人於法院調查證據時，知有第159條第1項不得為證
    據之情形，而未於言詞辯論終結前聲明異議者，視為有前項
    之同意，刑事訴訟法第159條第1項、第159條之5，分別定有
    明文。揆諸前揭立法意旨，係因當事人既已同意或默示同意
    被告以外之人於審判外之陳述作為證據，該所為「同意」之
    意思表示，已足以補正該等證據係於審判外之程序取得，當
    事人無從行使對質詰問權而存在之程序保障欠缺，故法院採
    用該等證據作為認定犯罪事實之依據，自無侵害當事人之訴
    訟權，倘若該等證據之採用，亦得兼顧實體真實發現之目的
    而屬適當，法院即得採為證據使用。又被告於第二審經合法
    傳喚無正當理由不到庭者，得不待其陳述逕行判決，刑事訴
    訟法第371條定有明文，此係因被告已於第一審程序到庭陳
    述，並針對事實及法律為辯論，應認已相當程度保障被告到
    庭行使訴訟權，如被告於第二審經合法傳喚無正當理由不到
    庭，為避免訴訟程序延宕，期能符合訴訟經濟之要求，並兼
    顧被告訴訟權之保障，應解為被告係放棄在第二審程序中為
    與第一審相異之主張，而默示同意於第二審程序中，逕引用
    其在第一審所為相同之事實及法律主張。從而，針對被告以
    外之人於審判外之陳述，倘被告於第一審程序中已依刑事訴
    訟法第159條之5規定，為同意或經認定為默示同意作為證據
    ，嗣被告於第二審經合法傳喚不到庭，並經法院依法逕行判
    決，揆諸前開說明，自應認被告於第二審程序中，就前開審
    判外之陳述，仍採取與第一審相同之同意或默示同意。查上
    訴人即被告林菁萍（下稱被告）於原審已就檢察官起訴所引
    用被告以外之人於審判外陳述之證據能力均同意而並未爭執
    ，復於本院審判中經合法傳喚，無正當之理由不到庭，本判
    決下列認定事實所引用之本院作為得心證依據之被告以外之
    人於審判外陳述，經本院審理時逐項提示，檢察官均不爭執
    證據能力，且未於言詞辯論終結前聲明異議，視為同意作為
    證據，本院審酌各項證據作成時之狀況，尚無違法取得證據
    及證明力明顯過低等瑕疵，且與本案待證事實間具有相當關
    聯，作為證據充足全案事實之認定，應屬適當，依刑事訴訟
    法第159條之5第1項規定，均有證據能力。另本判決下列認
    定事實所引用之其餘證據，均經依法踐行調查證據程序，亦
    無違法取得、不得作為證據之情形或顯有不可信之情況，且
    均與本案具關連性，認以之作為證據應屬適當，故揆諸上開
    規定，認上揭證據資料均有證據能力。
貳、實體部分：
一、本案認定犯罪事實所憑之證據及理由：
　　被告經本院合法傳喚，無正當之理由不到庭，據其於原審固
    坦承於108年11月22日、25日、26日，曾依真實姓名不詳綽
    號「小泳」成年人指示，向李宗學收取當日持本案帳戶提款
    卡所提領之款項（扣除李宗學報酬），並經清點數額及扣除
    自身報酬（每日1,000元或3,000元）後，旋於當日再轉交予
    其他不明人士等情，然矢口否認有何洗錢犯行，與其辯護人
    一致辯稱：林菁萍是應徵遊樂場會計助理工作，李宗學等開
    分員會把錢送過來，林菁萍負責數錢，再把錢轉交給會計，
    以為經手款項是博奕賭博的錢，不知道是詐騙集團的錢，是
    被警察抓後才知道他們是詐騙集團云云。惟查：
（一）上揭事實，業據同案被告李宗學於警詢、偵查及原審均坦
      承不諱，核與證人即告訴人黃金木於警詢之證述相符，並
      有本案帳戶108年11月26日提領明細、本案帳戶帳務資料
      、108年11月26日監視器畫面翻拍照片、兆豐國際商業銀
      行108年11月25日國內匯款申請書、新化區農會108年11月
      22日匯款申請書（以上見109年度偵字第1613號卷第23至2
      7、31至46、49、53頁）、108年11月25日監視器畫面翻拍
      照片、台新國際商業銀行109年5月11日台新作文字第1090
      8189號函附台幣存款歷史交易明細查詢（以上見109 年度
      偵字第11798號卷第44至46、91至105頁）、本案帳戶108
      年11月23日提領明細、108年11月23日監視器畫面翻拍照
      片（以上見109年度偵字第11798號卷第17、19頁）等件（
      下合稱本案書證）附卷可稽，足認同案被告李宗學前揭任
      意性自白核與事實相符，堪以採信，是此部分事實堪予認
      定。
（二）按洗錢防制法之立法目的係在於防範及制止因特定犯罪所
      得之不法財物或財產上利益，藉由洗錢行為（例如經由各
      種金融機構或其他交易管道），使其形式上轉換成為合法
      來源，以掩飾或切斷其財產或財產上利益來源與犯罪之關
      聯性，而藉以逃避追訴、處罰。倘能證明人頭帳戶內之資
      金係前置之特定犯罪所得，即應逕以一般洗錢罪論處。例
      如詐欺集團向被害人施用詐術後，為隱匿其詐欺所得財物
      之去向，而令被害人將其款項轉入該集團所持有、使用之
      人頭帳戶，並由該集團所屬之車手前往提領詐欺所得款項
      得逞，檢察官如能證明該帳戶內之資金係本案詐欺之特定
      犯罪所得，即已該當於洗錢防制法第14條第1 項之一般洗
      錢罪，倘行為人意圖掩飾或隱匿特定犯罪所得來源，而將
      特定犯罪所得直接消費處分，甚或交予其他共同正犯，而
      由共同正犯以虛假交易外觀掩飾不法金流移動，即難認單
      純犯罪後處分贓物之行為，應仍構成洗錢防制法第2 條之
      洗錢行為。查李宗學等人對告訴人所實施之3人以上共同
      詐欺取財罪，為洗錢防制法第3條第1款所稱之特定犯罪，
      且本案詐欺集團成員詐騙告訴人後，由李宗學負責提領詐
      得款項，再將該現金款項層轉交付本案被告，其作用顯在
      於將犯罪集團成員所取得贓款，以現金形式迂迴透過車手
      不斷輾轉進行交付，客觀上製造金流斷點以掩飾、隱匿犯
      罪所得之來源、去向及所在，阻撓國家對犯罪所得之追查
      ，所為自屬洗錢防制法第2條所稱之洗錢行為，而被告既
      實際認知及參與不法現金贓款之收受交付，已足認與李宗
      學、「小泳」等人間具有掩飾、隱匿特定犯罪所得來源、
      去向及所在之洗錢犯意聯絡及行為分擔。
（三）按洗錢防制法第3條第2款乃明定刑法第268條即意圖營利
      ，供給賭博場所或聚眾賭博者，同屬洗錢防制法所稱應予
      防制之特定犯罪。而本案被告於原審訊問時陳明：我面試
      後沒有固定工作地點，都是聽「小泳」指示在臺北車站待
      命，如果他有line我，我再去找開分員，「小泳」有說遊
      樂場地點在板橋，但我沒去過，詳細地點我不清楚，我與
      李宗學見面的收款地點1次在松山區保齡球館，1次在公館
      附近的1個地方，另1個我忘記了，交款地點分別是松山保
      齡球場的第二出口、公館的速食店、松山捷運旁的屈臣氏
      ，我的工作只要數錢後送給會計就好，每日快下班時，「
      小泳」會說我當日可拿報酬數額，我就會從當日從開分員
      處取得款項內自己扣除報酬，剩餘款項再交會計，我在被
      查獲前都不知道會計、開分員等人的真實姓名等語，倘被
      告應徵受雇之遊樂場係單純從事合法娛樂事業，其顧客本
      無需將款項匯入帳戶至遊樂場外進行兌換提領，又該遊樂
      場會計亦可自行提領收受客戶款項，並無指示被告特意前
      往各不同地點向開分員收款後再行轉交之必要；另被告每
      日所獲報酬除與付出勞力顯不相當外，取得方式復與一般
      公司由雇主當面交付或匯入薪資帳戶不同，由此足徵被告
      自述經手博奕賭資之款項實非合法正當，且各開分員提領
      款項交付被告再轉交會計，其作用同在於將賭博犯罪贓款
      以現金形式層轉交付互不相識之人以製造金流斷點，致使
      現無從追查各筆款項之來源、去向及所在甚明，是縱依被
      告所辯內容，其仍已構成參與洗錢防制法第2條所稱之洗
      錢行為，故被告仍猶否認洗錢犯行，並無可採。
（四）綜上所述，本案事證明確，被告所為洗錢犯行堪以認定，
      應依法論科。
二、論罪：
（一）核被告所為，係犯洗錢防制法第14條第1項之一般洗錢罪
      。被告與李宗學、「小泳」等人就前開洗錢犯行，彼此間
      有犯意聯絡及行為分擔，應論以共同正犯。被告於密接時
      間內，反覆實施前開洗錢犯行，且所侵害之法益復相同，
      屬接續犯而應僅論以一罪。臺灣士林地方檢察署檢察官以
      109年度偵字第3804號、110年度偵字第5077號、及臺灣新
      北地方檢察署檢察官以109年度偵字第16931號、110年度
      偵字第8906號移送併辦關於被告之洗錢犯罪事實部分，核
      與本案起訴書所載犯罪事實相同或具有前開接續犯關係，
      已為起訴效力所及，本院自應併予審理。
（二）刑之減輕：
　　1.被告於原審之辯護人雖主張被告患有中度精神疾病，顯有
      受精神和認知能力影響，致對所做行為之判斷力及控制力
      ，有達於不能辨識或顯著降低程度之虞，請求依刑法第19
      條第1項、第2項規定減免其刑或刑法第59條規定減輕其刑
      等語，並提出被告之診斷證明書、身心障礙證明等件為憑
      。惟依被告於109年2月17日警詢即陳明：這個車手我知道
      ，我記得他叫「宗學」，他也是開分員，李宗學於108年1
      1月26日當天確實有在臺北市○○區○○路000號前把提領的錢
      給我，我沒有跟李宗學聯繫，都是「小泳」在做聯繫的工
      作，我沒有參與對黃金木行騙的過程，那天開分員只有徐
      翊真跟李宗學有給我錢，劉瑞貞沒有出現，除了開分員外
      還有兩名會計，一個叫綽號叫「徐姐」，我都將錢交給兩
      個會計小姐，我26日那天跟開分員收完錢後大概30分鐘，
      就將錢送至臺北市○○區○○○路0段000號屈臣氏前交給會計
      ，每次來的會計都不一樣，我把錢送給會計後工作就完成
      ，綽號「阿德」的是老闆，「小泳」是總會計，負責指派
      工作，「小泳」下面有兩個會計小姐，負責跟我收錢，會
      計小姐再下一層就是我，負責收開分員送來的錢，我是從
      報紙看到求職訊息，說湯姆熊遊樂場在徵開分員，所以我
      去面試開分員，之後他們就直接叫我去做會計助理等語，
      可見其清楚知悉求職過程、分工內容及收取交付款項經過
      等節，並無因思覺失調症致生記憶不清或錯亂之情。又經
      原審囑託被告就診之衛生福利部基隆醫院進行鑑定，結果
      認被告為慢性思覺失調症患者，其智能落在正常智能範圍
      ，其此次犯罪行為，並非出自於精神症狀的直接影響，其
      辨識或依辨識而行為之能力，也並未顯著降低等情，有該
      院109年11月18日基醫精字第1095007992號函附精神鑑定
      報告書在卷可稽（見原審卷第133至143頁），是被告所罹
      精神病症既與被告參與之本案洗錢行為無直接關聯性，顯
      難認被告參與本案洗錢行為時符合刑法第19條第1項、第2
      項之規定。
　　2.按犯罪之情狀顯可憫恕，認科以最低度刑仍嫌過重者，得
      酌量減輕其刑，刑法第59條雖定有明文。該條所謂「犯罪
      之情狀」，與同法第57條規定科刑時應審酌之一切情狀，
      並非有截然不同之領域，於裁判上酌減其刑時，應就犯罪
      一切情狀（包括第57條所列舉之10款事項），予以全盤考
      量，審酌其犯罪有無可憫恕之事由，以為判斷。查近年罪
      犯為遮掩真實身分及金流，以逃避國家追訴處罰及查扣沒
      收不法所得，遂頻繁進行洗錢等犯罪行為，廣為政府機關
      及媒體報導防範，已為社會大眾所普遍周知，詎被告猶任
      意接續參與不明款項之收受交付，已難認其犯罪動機於客
      觀上有何特殊之原因與環境致有情堪憫恕之情狀。又告訴
      人被害及遭洗錢金額亦達50餘萬元，足徵本案犯罪所生之
      危害並非輕微，被告復未曾坦認犯行，是本案既無客觀上
      足以引起一般同情，認為即予宣告法定最低刑期尤嫌過重
      之情況，即難適用刑法第59條規定酌減其刑之規定。
（三）不另為無罪諭知：
　　1.公訴意旨另以：被告於108年11月8日起，經由網路應徵而
      加入代號「阿東」、「小泳」等人所屬之詐欺集團，擔任
      向取款車手收款之「收水」，而與「阿東」、「小泳」等
      詐欺集團成員基於三人以上詐欺取財之犯意聯絡，共同實
      施本案詐騙告訴人黃金木等行為，因認被告尚涉共犯刑法
      第339條之4第1項第2款之3人以上共同詐欺取財罪嫌。
　　2.按認定不利於被告之事實，須依積極證據，苟積極證據不
      足為不利於被告事實之認定時，即應為有利於被告之認定
      ，更不必有何有利之證據，且所憑之證據，無論直接或間
      接證據，其為訴訟上之證明，須於通常一般之人均不致有
      所懷疑，而得確信其為真實之程序者，始得據之為有罪之
      認定，倘其證明尚未達到此一程度，而有合理性懷疑之存
      在時，即無從為有罪之認定，如未能發現相當之證據，或
      證據不足以證明，自不能以推測或擬制之方法，以為裁判
      之基礎；又按共同正犯之所以應對其他共同正犯所實施之
      行為負全部責任者，以就其行為有犯意之聯絡為限，若他
      犯所實施之行為，超越原計畫之範圍，而為其所難預見者
      ，則僅應就其所知之程度，令負責任，未可概以共同正犯
      論。
　　3.據被告於原審堅決否認知悉「小泳」等人為詐欺集團成員
      等節，並如前述辯稱以為經手現金是博奕賭博款項等語。
      查李宗學於警詢供稱：我是11月18日於1111人力公司開放
      履歷，之後就有1位自稱里昂遊藝場的露經理致電給我，
      並向我解釋他們是從事線上博弈，因為賭客需要匯款換點
      數，所以我要去將款項領出給公司，隔天便有1位自稱「
      阿祥」的人來我家向我面試後給我「阿東」的LINE，所以
      我便加入等語（見109年度偵字第1613號卷第15頁），核
      與證人徐翊真於警詢之證述情事相合（見109年度偵字第3
      804號卷第34頁），足見本案詐欺集團起始確係藉由遊樂
      場名義招募吸收成員。就此參諸上開衛生福利部基隆醫院
      精神鑑定報告書內容，乃載明測驗結果反應出本案被告有
      明顯的幻聽及妄想存在，思考不符現實，對現實情境之覺
      察判斷能力有偏差，且其堅信自己所認知的內容，而雖被
      告可陳述此次案情發生的原因及經過，然想法較為僵化缺
      乏彈性，且易有答非所問現象，也難覺察事件中不合理之
      處，現實判斷力不佳等情（見原審卷第141頁），是被告
      之思考判斷既與一般人不同，且依本案證據資料其僅負責
      向李宗學收取贓款轉交其餘共犯之洗錢中間階段，並未實
      際參與詐騙告訴人或持用本案帳戶提款卡進行提領，自難
      謂其確得洞悉預見經手款項乃係「小泳」等人對外行騙所
      得，而無從認定被告就加重詐欺取財部分同具有犯意聯絡
      。
　　4.綜上，本案依現有積極證據，應認被告僅就前開洗錢犯行
      部分，與李宗學、「小泳」等人間具有犯意聯絡及行為分
      擔，尚難認被告成立加重詐欺取財之罪責。然公訴意旨既
      認此部分犯嫌與被告所為上開洗錢罪間，具有想像競合之
      裁判上一罪關係，爰不另為無罪之諭知。
三、上訴駁回：原審審理結果，認被告所犯罪證明確，而適用洗
    錢防制法第14條第1項、刑法第28條等規定，並審酌被告刑
    案前科紀錄之素行狀況，被告貿然參與本案犯行，使檢警無
    法查緝詐其餘共犯之真實身分，暨被告之犯罪動機、目的、
    手段及分工參與程度，及被告未能坦認犯行，兼衡被告自稱
    ：學歷為高職畢業，目前從事餐飲業，月薪約1萬元，未婚
    ，需要撫養父親等一切情狀，認被告共同犯洗錢防制法第14
    條第1項之洗錢罪，處有期徒刑6月，併科罰金3萬元暨諭知
    罰金如易服勞役之折算標準；被告因參與本案犯行所獲取之
    報酬為5000元（於108年11月22日、25日、26日曾領得2 次1
    ,000元、1次3,000元），業據其於原審陳明無訛（見原審卷
    第194頁），前開報酬雖未扣案，然此部分款項既屬被告因
    本案犯罪而各自取得對價給付之財產利益，自應依刑法第38
    條之1第1項前段、第3項規定宣告沒收，並於如全部或一部
    不能沒收或不宜執行沒收時，追徵其價額；另依本案卷內證
    據資料顯示，被告除前開所獲報酬金額外，已將剩餘贓款全
    數轉交予其他詐欺集團成員，是被告就其餘洗錢標的部分既
    無其得自行支配處分者，即無從就此部分款項予以宣告沒收
    ，核無認定事實錯誤、量刑瑕疵或違背法令之情形，其結論
    尚無不合。茲原判決已詳敘就卷內證據調查之結果，而為綜
    合判斷、取捨，認被告確有洗錢犯行，其得心證的理由已說
    明甚詳，並就刑法第57條各款及前開所列情狀，予以綜合考
    量，在法定刑度範圍內，詳予審酌科刑，經核原判決所為論
    斷及量刑並無違背經驗法則、論理法則、或有濫用量刑權限
    ，亦無判決理由不備，或其他輕重相差懸殊等量刑有所失出
    或失入之違法或失當之處，自不容任意指為違法。檢察官上
    訴意旨主張被告所為亦應成立加重詐欺取財罪，僅係對原審
    依職權所為之證據取捨以及心證裁量為不同之評價，而重為
    爭辯，及被告上訴意旨仍執以前詞，指摘原判決不當而否認
    洗錢犯行云云，均為無理由，應予駁回。
四、退併辦部分：
　1.臺灣士林地方檢察署109年度偵字第3804號、110年度偵字第
    5077號、臺灣新北地方檢察署109年度偵字第16931號、110
    年度偵字第8906號移送併辦關於被告涉犯加重詐欺取財犯罪
    罪嫌部分，因被告於本案所涉上開公訴意旨所指之加重詐欺
    取財罪嫌部分，業經判決不另為無罪諭知，業如前述，是上
    開併辦部分既未經起訴，與本案亦無同一案件之關係，本案
    起訴之效力自不及於上開併辦被告林菁萍涉犯加重詐欺取財
    犯罪罪嫌部分，本院自不得併予審究，應退回由檢察官另為
    適法之處理。
　2.至臺灣新北地方檢察署110年度偵字第8906號移送併辦關於
    同案被告李宗學加重詐欺取財、一般洗錢罪部分，因其就原
    判決提起上訴後業於本院審理中具狀撤回上訴而確定，業如
    前述，同案被告李宗學已不在本院審理範圍內，上開併辦被
    告李宗學部分，本院自不得併予審究，應退回由檢察官另為
    適法之處理。併予敘明。
五、本案110年10月7日審判程序傳票，於110年9月2日送達至被
    告上開住所，因未獲會晤本人，亦無受領文書之同居人或受
    僱人，經郵務機關寄存送達於基隆市政府警察局第二分局正
    濱派出所，並作送達通知書2份，一份黏貼於應受送達人住
    居所門首，另一份置於該送達處所信箱，以為送達等情，有
    本院送達證書在卷可參（見本院卷第115頁），其經合法傳
    喚，無正當之理由不到庭，爰不待其陳述，逕行判決。
據上論斷，應依刑事訴訟法第371條、第368條，判決如主文。
本案經檢察官曾忠己到庭執行職務。
中　　華　　民　　國　　110 　年　　10　　月　　28　　日
                  刑事第十七庭  審判長法　官  鄭水銓
                                      法　官  黃雅芬
                                      法　官  沈君玲
以上正本證明與原本無異。
如不服本判決，應於收受送達後20日內向本院提出上訴書狀，其
未敘述上訴之理由者並得於提起上訴後20日內向本院補提理由書
（均須按他造當事人之人數附繕本）「切勿逕送上級法院」。
                                      書記官  曾彥碩
中　　華　　民　　國　　110 　年　　10　　月　　28　　日
附錄：本案論罪科刑法條全文
洗錢防制法第14條第1 項
有第2 條各款所列洗錢行為者，處7 年以下有期徒刑，併科新臺
幣500 萬元以下罰金。
　
附表：（被告李宗學提領告訴人黃金木遭騙匯款之時地、金額）
編號 時間 地點 提領金額（新臺幣） 備註 一 108年11月22日12時36分至47分許 在臺北市○○區○○街000號OK超商台北景聯店等處 共15萬元 當日領得款項嗣交予被告林菁萍 二 108年11月23日8時48分至51分許 在新北市○○區○○路0段000號兆豐銀行南三重分行等處 共99,000元 當日領得款項嗣交予某不明成年女子 三 108年11月25日15時20分至27分許 在新北市○○區○○路0段000號板信商銀文化分行、新北市○○區○○路0段000號統一超商百壽門市等處 共15萬元 當日領得款項嗣交予被告林菁萍 四 108年11月26日9時5分至12分許 在臺北市○○區○○○路00巷0號萊爾富港北店、臺北市○○區○○○路00號彰化銀行五分埔分行等處 共15萬元 當日領得款項嗣交予被告林菁萍